# 关于企业收购重组对赌任务没有完成的财务处理及披露！

提问人：茶前饭后 时间：2018-02-03 15:46:53
请教版主，一家企业被收购后，收购方为上市公司，原股东与收购方签订了对赌协议，原股东以持有部分收购方股份作为对价，但当初是应税合并，三年过后，对赌任务没有完成，按照协议要以收购时的收购方股票对价价格，对被收购企业原股东所持有收购方的股份进行缩股，请教： 1 ，这种对赌缩股的财务怎么处理？是不是挂其他应收，还是交易型金融资产？贷方怎么入账？ 2 ，审计报告里面怎么披露？拜谢版主！

回答人：chenyiwei
请参考附件PPT
非同一控制下合并产生巨额商誉的若干问题(2017.06).pptx
(1.47 MB, 下载次数: 140)
2018-2-3 17:01 上传 点击文件名下载附件
第17~28页关于或有对价会计处理部分，特别是其中的第 24 、 25 页。

提问人：茶前饭后 时间：2018-02-08 09:09:27
我认真拜读研究了一下政策，但我看到有些案例对赌补偿应收放在交易性金融资产里面，而不是放在其他应收款，因为已经是铁板钉钉的是，不知放在交易性金融资产该作何解释？这种补偿收入与税没关系吧？ 另外在母公司个别报表应该对长期股权投资做减值准备处理，合并报表时这个减值原路冲回转化为商誉减值，是这样处理的吧？多谢版主！

回答人：chenyiwei
1 、理论上应作为以公允价值计量且其变动计入损益的金融资产。因为不仅要看已过去的业绩承诺期的实际业绩情况，还要据此相应修正对剩余承诺期间的盈利预测，所以金额不完全确定。 2 、两个层次的减值有关联但不完全相同